【裁判字號】    95,訴,1648
【裁判日期】    950922
【裁判案由】    毒品危害防制條例
【裁判全文】
臺灣桃園地方法院刑事判決              95年度訴字第1648號
公  訴  人  臺灣桃園地方法院檢察署檢察官
被      告  乙○○
                      之1
指定辯護人  本院公設辯護人甲○○
上列被告因毒品危害防制條例案件，經檢察官提起公訴（95年度
毒偵字第2509號、第3246號）被告於本院行準備程序中就被訴事
實為有罪之陳述，本院合議庭裁定由受命法官獨任進行簡式審判
程序，後經檢察官聲請依協商程序判決，本院判決如下：
    主      文
乙○○施用第一級毒品，累犯，處有期徒刑玖月；扣案之海洛因
伍包（合計淨重肆點陸參公克，空包裝總重壹點零捌公克）沒收
銷燬之。又連續施用第二級毒品，累犯，處有期徒刑捌月；扣案
之甲基安非他命拾參包（驗餘含塑膠袋重拾捌點壹參柒公克）沒
收銷燬之。應執行有期徒刑壹年參月；扣案之海洛因伍包（合計
淨重肆點陸參公克，空包裝總重壹點零捌公克）及甲基安非他命
拾參包（驗餘含塑膠袋重拾捌點壹參柒公克）均沒收銷燬之。
    事實及理由
一、乙○○前因施用毒品案件，經本院裁定送觀察、勒戒，而於
    民國91年8 月31日執行完畢；另因施用毒品案件，先後經本
    院以91年度訴字第1778號判決、92年度桃簡字第1623號判決
    及93年度訴字第540 號判決，分別判處9 月、5 月及8 月確
    定且接續執行，於94年5 月10日縮短刑期假釋出監，假釋中
    付保護管束，刑期至94年10月1 日屆滿，未執行之刑以已執
    行論（構成累犯）。竟仍未能戒除毒癮，而基於施用第一級
    毒品海洛因之犯意，於觀察勒戒執行完畢後5 年內之95年6
    月10日晚間某時，在桃園縣桃園市某公園內，以抽菸方式施
    用海洛因1 次；復基於連續施用第二級毒品甲基安非他命之
    概括犯意，自95年4 月26日起至95年6 月10日止，在桃園縣
    桃園市某公園內，以將甲基安非他命放入玻璃球吸食器再燃
    燒吸煙之方式，連續施用甲基安非他命數次。嗣分別為警於
    附表所示之時、地查獲，並扣得如附表所示之毒品（編號1
    之海洛因除外）。案經桃園縣政府警察局刑事警察大隊暨桃
    園縣政府警察局桃園分局報請本院檢察署檢察官偵查起訴。
二、證據名稱：
  (一)被告乙○○於本院準備程序中之自白。
  (二)台灣檢驗科技股份有限公司濫用藥物尿液檢驗報告及被採尿
    人姓名編號對照表（編號：C偵6-0006號【附表編號1查獲部
    分】及編號：D-951978號【附表編號2 查獲部分】）4 件。
  (三)法務部調查局鑑定通知書1紙。
  (四)行政院衛生署管制藥品管理局鑑定書2紙。
  (五)扣案如附表所示之毒品（除附表編號1之海洛因外）。
三、本件經檢察官與被告於審判外達成協商之合意，且被告業已
    認罪，其合意內容為：被告願受之科刑範圍為：施用第一級
    毒品部分，有期徒刑9 月；連續施用第二級毒品部分，有期
    徒刑8 月；應執行有期徒刑1 年3 月。經查上開合意並無刑
    事訴訟法第455 條之4 第1 項所列情形之一，檢察官聲請改
    依協商程序而為判決，本院爰不經言詞辯論，於協商合意範
    圍內為協商判決，合先敘明。
四、被告前因施用毒品案件，經本院裁定送觀察、勒戒，而於91
    年8 月31日執行完畢，此有臺灣高等法院被告前案紀錄表在
    卷可參，被告於觀察勒戒執行完畢後5 年內再施用毒品，應
    依法追訴處罰。
五、法律適用：
  (一)按修正後刑法第2 條第1 項暨第35條之規定，係規範行為後
    法律變更所生新舊法比較適用之準據法暨刑之重輕之基本原
    則，於新法施行後，應適用新法第2 條第1 項及第35條之規
    定；比較新舊法時，亦應就罪刑有關之共犯、未遂犯、想像
    競合犯、牽連犯、連續犯、結合犯，以及累犯加重、自首減
    輕暨其他法定加減原因（如身分加減）與加減例等一切情形
    ，綜其全部罪刑之結果而為比較並整體適用，不能割裂而分
    別適用有利益之條文（最高法院95年第8 次刑庭會議決議及
    27上字第2615號判例參照）。
  (二)查被告行為後，連續犯、累犯及數罪併罰定應執行之刑之規
    定均有修正：
    1.連續犯部分：
      94年1 月7 日修正公布之刑法，自95年7 月1 日施行，修
      正後之刑法刪除第56條關於「連續數行為而犯同一之罪名
      者，以一罪論。但得加重其刑至二分之一。」連續犯之規
      定，此涉及被告所犯罪數，自屬法律變更。
    2.累犯部分：
      刑法第47條之規定，業於94年2 月2 日修正公布，並於95
      年7 月1 日施行，修正前刑法第47條規定：「受有期徒刑
      之執行完畢，或受無期徒刑或有期徒刑一部之執行而赦免
      後，5 年以內再犯有期徒刑以上之罪者，為累犯，加重本
      刑至二分之一。」修正後刑法第47條第1 項規定：「受徒
      刑之執行完畢，或一部之執行而赦免後，5 年以內故意再
      犯有期徒刑以上之罪者，為累犯，並加重本刑至二分之一
      。」此涉及刑之加重之科刑規範變更，自屬法律變更。
    3.數罪併罰定應執行之刑部分：
      被告於裁判確定前犯數罪，其行為後，刑法第51條第5 款
      業於94年1 月7 日修正公布，並於95年7 月1 日施行，修
      正前刑法第51條規定：「數罪併罰，分別宣告其罪之刑，
      依左列各款定其應執行者：」其中第5 款規定：「宣告多
      數有期徒刑者，於各刑中之最長期以上，各刑合併之刑期
      以下，定其刑期。但不得逾20年。」修正後刑法第51條第
      5 款規定：「宣告多數有期徒刑者，於各刑中之最長期以
      上，各刑合併之刑期以下，定其刑期。但不得逾30年」，
      則修正後之規定，將宣告多數有期徒刑定執行刑之上限，
      由修正前之不得逾20年，提高為不得逾30年，其餘則無不
      同。此亦係影響行為人刑罰高低之法律變更。
    4.綜合比較上開法律變更之結果，修正後之刑法並未較有利
      於被告，故依據修正後之刑法第2 條第1 項前段，應適用
      如主文所適用之行為時法。
  (三)又從刑附屬於主刑，除法律有特別規定者外，依主刑所適用
    之法律（最高法院95年度第8 次刑事庭會議決議參照）。查
    扣案之第一級毒品海洛因5 包（合計淨重4.63公克，空包裝
    總重.08 公克）暨扣案之第二級毒品甲基安非他命13包（驗
    餘含塑膠袋重18.137公克），分係查獲之第一級、第二級毒
    品，不問是否屬於犯人所有，均應依毒品危害防制條例第18
    條第1 項前段之規定，諭知沒收銷燬；而該等塑膠袋均無法
    與毒品完全析離，均應併依同條項之規定諭知沒收銷燬。
六、應適用之法條：刑事訴訟法第273 條之1 第1 項、第455 條
    之2 第1 項、第455 條之4 第2 項、第455 條之8 、第455
    條之11第2 項，毒品危害防制條例第10條第1 項、第2 項、
    第18條第1 項前段，修正後刑法第2 條第1 項前段，修正前
    刑法第11條、第56條、第51條第5 款、第47條，逕以判決處
    如主文所示之刑。
七、協商判決除有刑事訴訟法第455 條之4 第1 項第1 款於本訊
    問程序終結前，被告撤銷協商合意或檢察官撤回協商聲請者
    ；第2 款被告協商之意思非出於自由意志者；第4 款被告所
    犯之罪非第455 條之2 第1 項所定得以聲請協商判決者；第
    6 款被告有其他較重之裁判上一罪之犯罪事實者；第7 款法
    院認應諭知免刑或免訴、不受理者情形之一，及違反同條第
    2 項「法院應於協商合意範圍內為判決；法院為協商判決所
    科之刑，以宣告緩刑或二年以下有期徒刑、拘役或罰金為限
    」之規定者外，不得上訴。
八、本件如得上訴，而如不服本件判決，得自收受判決送達之日
    起10日內，向本院提出上訴書狀（須附繕本），上訴於第二
    審法院。
中    華    民    國    95    年    9     月    22    日
                  刑事第五庭    法  官  吳勇毅
以上正本證明與原本無異。
                                書記官  陳夏施
中    華    民    國    95    年    9     月    29    日
附錄論罪科刑法條全文：
毒品危害防制條例第10條
施用第一級毒品者，處 6 月以上 5 年以下有期徒刑。
施用第二級毒品者，處 3 年以下有期徒刑。
附表：
┌──┬───────┬─────────────┬────────┐
│編號│查獲時間      │查獲地點                  │查獲物品        │
├──┼───────┼─────────────┼────────┤
│ 1  │95年4月28日   │桃園縣桃園市○○街65號前  │海洛因6 包（合│
│    │23時15分許    │                          │  計淨重3.32公克│
│    │              │                          │  ，空包裝總重1.│
│    │              │                          │  59公克，此由檢│
│    │              │                          │  察官另案偵辦持│
│    │              │                          │  有毒品罪嫌，故│
│    │              │                          │  與本案無關）。│
│    │              │                          │甲基安非他命12│
│    │              │                          │  包（驗餘含塑膠│
│    │              │                          │  袋重17.360公克│
│    │              │                          │  ）。          │
├──┼───────┼─────────────┼────────┤
│ 2  │95年6月11日   │桃園縣桃園市○○路47號前  │海洛因5 包（合│
│    │3時10分許     │                          │  計淨重4.63公克│
│    │              │                          │  ，空包裝總重1.│
│    │              │                          │  08公克）。    │
│    │              │                          │甲基安非他命1 │
│    │              │                          │  包（驗餘含塑膠│
│    │              │                          │  袋重0.777 公克│
│    │              │                          │  ）。          │
└──┴───────┴─────────────┴────────┘


司法院資訊處製作；財團法人民間司法改革基金會備份。
